臺灣臺中地方法院交通事件裁定　　　 100年度交聲字第2446號
原處分機關　交通部公路總局臺中區監理所
異　議　人　郭金瑛
即受處分人
上列異議人即受處分人因違反道路交通管理處罰條例案件，對於
交通部公路總局臺中區監理所中華民國100 年7 月22日所為之裁
決（原處分案號：中監違字第裁60-Z8B024863號違反道路交通管
理事件裁決書），聲明異議，本院裁定如下：
    主  文
異議駁回。
    理  由
一、原處分機關即交通部公路總局臺中區監理所略以：異議人即
    受處分人（下稱受處分人）郭金瑛於民國100 年5 月14日中
    午12時33分許，駕駛車牌號碼OL-7193 號自小客車，行經國
    道三號高速公路南下321.2 公里處，因「經雷射槍測定行速
    55公里，最低限速60公里，低於下限5 公里（測距252 公尺
    ）」之違規，為內政部警政署國道公路警察局白河分隊員警
    當場以內政部警政署國道公路警察局公警局字第Z8B024863
    號舉發違反道路交通管理事件通知單掣單舉發。受處分人未
    於100 年5 月29日期限內到案，於100 年6 月9 日始提出申
    訴，經原舉發機關查復後仍有不服，原處分機關遂於100 年
    7 月22日開立中監違字第裁60-Z8B024863號裁決書，依道路
    交通管理處罰條例第33條第1 項第1 款、第63條第1 項（裁
    決書漏載第1 款）規定，裁處受處分人罰鍰新台幣（下同）
    3,300 元，並記違規點數1 點等語。
二、受處分人聲明異議意旨略以：警員舉發伊駕車行駛高速公路
    行車速度低於60公里，並開立罰單，令伊心裡很不舒服，之
    後監理站裁決書又認伊時速低於20公里，除罰款外並記違規
    點數1 點，公理何在？舉發單所載應到案期日，伊因上班，
    且路途太遠無法前往監理所，只能吃悶虧，駕駛人都知道，
    誰會在高速公路行駛60公里以下甚至在20公里。當天伊從休
    息站上高速公路，自匝道進入高速公路時，開不到幾分鐘，
    在那遙遠的地方最少有2 到3 個紅綠遠，飄出了一面紅色旗
    子擋道，試想伊看到旗子是否會鬆油門、踩煞車，將車速慢
    下來？伊在台南科技應用大學就讀假日班，當天係星期六，
    伊下午一點的課已經快遲到了，伊正在趕時間車速豈會低於
    60公里甚至20公里嗎。當天伊已向警察解釋了，如果不是員
    警擋道，時速60公里的技術敢上高速公路嗎？請明察云云。
三、按汽車行駛高速公路，應依速限標誌指示；汽車行駛於高速
    公路、快速公路或設站管制之道路，不遵使用限制、禁止、
    行車管制及管理事項之管制規則，而有行車速度超過規定之
    最高速限或低於規定之最低速限之行為者，處汽車駕駛人3,
    000 元以上6,000 元以下罰鍰；汽車駕駛人有第33條第1項
    情形者，除依原條款處罰鍰外，並予記違規點數1 點，高速
    公路及快速公路交通管制規則第5 條第1 項前段、道路交通
    管理處罰條例第33條第1 項第1 款、第63條第1 項第1 款分
    別定有明文。
四、經查：
  (一)本件受處分人駕駛上開自用小客車，於前揭時間、地點，行
    駛在最低限速60公里之路段，經警以雷射測速儀槍上方視窗
    內紅外線點鎖定其上開車輛前方，槍內螢幕即顯示其速度55
    （單位：公里/ 小時）及測距252 （單位：公尺），已明顯
    違反該路段最低時速限制60公里/ 小時之規定，而經警攔車
    稽查，並將雷射測速槍顯示之數據供受處分人觀看後，始依
    法摯單舉發等節，有內政部政署國道公路警察局第八警察隊
    100 年6 月22日公警八交字第1000870710號函及內政部警政
    署國道公路警察局Z8B024863 號舉發違反道路交通管理事件
    通知單各1 份在卷可稽。又本件舉發當時員警所使用之雷射
    測速儀型號為TruSpeed、器號為TS000413雷射測速槍，係經
    濟部標準檢驗局於99年7 月17日檢定合格，有效期限至100
    年7 月31日，且於前開有效期限內，再經警送請經濟部標準
    檢驗局檢定合格，有限期限自100 年6 月29日至101 年6 月
    30日等情，有經濟部標準檢驗局雷射測速儀檢定合格證書（
    證號：MO0000000 、JO0000000 ）2 紙在卷可考，是該儀器
    既經定期送請檢定合格，且於受處分人違規時仍在有效檢定
    合格期限內，是本件行車速度檢測數據，自堪採信為真實。
  (二)再經本院依職權勘驗本件員警現場攔停之舉發錄音光碟結果
    顯示，受處分人為警攔停，而告知其時速為55公里時，並不
    否認其有低速行駛之違規，僅不斷以其開車技術不好，且剛
    從交流道上來，無力繳納本件罰鍰等事由，向員警求情勿開
    單舉發；其後（即光碟播放時間7 分40秒至9 分57秒）受處
    分人又改稱其非行駛在中線車道，且係因為駕車至路肩時速
    才未到60公里，惟經員警當場向受處分人表示雖其非行駛在
    中線車道，但仍係行駛在外線車道經測定行速未達60公里，
    方示意攔停，且為安全起見，當然要指示受處分人開往路肩
    ，並向受處分人表示，如受處分人原確係行駛在路肩上，則
    係屬行駛路肩之違規等語，受處分人遂再改以原執之無力繳
    納罰鍰等事由向員警求情，請求予以免罰乙節，亦有本院勘
    驗光碟筆錄在卷可稽，堪認本件舉發機關員警係先以雷射測
    速儀測得受處分人有於國道高速公路行車時速低於最低速限
    60公里之違規後，始攔停受處分人，並示意受處分人開往路
    肩停車而摯單舉發，尚非係待受處分人緩慢行駛往路肩停靠
    時，始進行測速，故受處分人確有於未經警攔停前，於前揭
    時、地，以時速55公里，即低於最低速限60公里之速限之車
    速行駛於國道3 號高速公路之違規行為甚明。受處分人前開
    所辯，要難採信。
  (三)至受處分人雖另以如非時速在60公里以上，不可能行駛上高
    速公路云云置辯。然經本院依職權勘驗前揭錄音光碟之內容
    （即光碟播放時間9 分58秒至11分45秒）可知，受處分人於
    拜託員警勿開單舉發而遭拒絕，並經警告以其上開駕駛行為
    甚為危險後，尚且向員警表示就算遭員警開單舉發，為了安
    全起見，其以後駕車時速仍僅會只有50幾公里，因為安全第
    一，如果行駛至時速70、80公里，擔心會撞到別人等語，員
    警則告以如果車速無法達到60公里以上，請受處分人平常行
    駛於省道就好等語，此亦有本院上開勘驗筆錄在卷可按，足
    見受處分人此部分所辯，亦非可採。至於本件原處分書違規
    事實欄內所載「汽車行駛高速公路速度低於規定之最低速（
    未滿20公里）」，係原處分機關就受處分人前揭行車速度低
    於規定最低速限5 公里，尚未滿20公里之違規，按照違反道
    路交通管理事件統一裁罰基準表之規定，依本件警方舉發違
    規事實態樣、程度所為裁處，並非指受處分人行速低於20公
    里之謂，受處分人謂原處分機關以其時速低於20公里裁罰云
    云，容有誤會，併此敘明。
五、綜上所述，受處分人駕駛上開自用小客車，於前揭時、地，
    確有「經雷射槍測定行速55公里，最低限速60公里，低於下
    限5 公里（測距252 公尺）」，即汽車行駛高速公路低於規
    定之最低速之違規，已然甚明。從而，原處分機關據以援引
    首揭規定裁處罰鍰3,300 元，並記違規點數1 點並無不當，
    本件異議為無理由，應予駁回。
六、據上論斷，應依道路交通管理處罰條例第87條第2 項，交通
    事件處理辦法第18條，裁定如主文。
中    華    民    國    100    年    8    月    30    日
                  交通法庭    法  官  劉惠娟
以上正本證明與原本無異。
如不服本裁定，應於收受送達後5 日內向本院提出抗告狀。
                              書記官  林世佳
中    華    民    國    100    年    8    月    30    日